【裁判字號】    98,訴,1950
【裁判日期】    980716
【裁判案由】    毒品危害防制條例
【裁判全文】
臺灣板橋地方法院刑事判決              98年度訴字第1950號
公  訴  人  臺灣板橋地方法院檢察署檢察官
被      告  甲○○
上列被告因違反毒品危害防制條例案件，經檢察官提起公訴（98
年度毒偵字第2656號），本院依簡式審判程序，判決如下：
    主  文
甲○○施用第一級毒品，累犯，處有期徒刑柒月；又施用第二級
毒品，累犯，處有期徒刑肆月，扣案之甲基安非他命壹包（驗餘
淨重零點壹零壹玖公克）沒收銷燬之，包裝上開甲基安非他命之
外包裝袋壹只沒收；應執行有期徒刑玖月，扣案之甲基安非他命
壹包（驗餘淨重零點壹零壹玖公克）沒收銷燬之，包裝上開甲基
安非他命之外包裝袋壹只沒收。
    事  實
一、甲○○：(一)於民國94年間，因違反毒品危害防制條例（持有
    毒品）案件，經本院以94年度訴字第2680號判決判處有期徒
    刑4月，經臺灣高等法院以96年度上訴字第1350號判決駁回
    上訴確定；(二)於95年間，因違反槍砲彈藥刀械管制條例案件
    ，經臺灣桃園地方法院以95年度訴字第47號判決判處有期徒
    刑7月、3月，併科罰金新臺幣30,000元，如易服勞役，以銀
    元300元即新臺幣900元折算1日確定，上述(一)、(二)所示之數
    罪刑，復經臺灣高等法院以96年度聲減字第2854號裁定依序
    分別減為有期徒刑2月、3月又15日、1月又15日，併科罰金
    新臺幣15,000元，如易服勞役，以銀元300元即新臺幣900元
    折算1日，應執行有期徒刑6月，併科罰金新臺幣15,000元，
    如易服勞役，以銀元300元即新臺幣900元折算1日確定，入
    監執行於96年11月9日縮刑期滿執行完畢；(三)於95年間，因
    施用毒品案件，經本院以95年度毒聲字第449 號裁定送觀察
    、勒戒後，認有繼續施用毒品之傾向，經本院以95年度毒聲
    字第1111號裁定令入戒治處所施以強制戒治，於96年4月25
    日強制戒治執行完畢釋放出所，並經臺灣板橋地方法院檢察
    署檢察官以96年度戒毒偵字第20 1號為不起訴處分確定。詎
    其猶不知悔改，於前開(三)所示之強制戒治執行完畢釋放後5
    年內，復分別基於施用第一級毒品海洛因、第二級毒品甲基
    安非他命之犯意，於98年3月31日上午某時許，分別在臺北
    縣三峽鎮中山公園內、臺北縣三峽鎮某處，將第一級毒品海
    洛因以清水稀釋後，以針筒注射之方式，再將第二級毒品甲
    基安非他命置於吸食器上，用火燒烤吸聞所生煙霧之方式，
    分別施用第一級毒品海洛因、第二級毒品甲基安非他命各1
    次；嗣於翌日（即98年4月1日）10時30分許，在臺北縣三峽
    鎮○○路○段138巷1弄之山區為警查獲，並扣得其所有而供
    其施用第二級毒品所用之甲基安非他命1 包（驗餘淨重
    0.1019公克，起訴書誤繕為毛重0.31公克），且經採集其尿
    液送驗，始悉上情。
二、案經臺北縣政府警察局三峽分局報告臺灣板橋地方法院檢察
    署檢察官偵查起訴。
   理  由
一、本案被告甲○○所犯係死刑、無期徒刑、最輕本刑為3年以
    上有期徒刑或高等法院管轄第一審案件以外之罪，其於準備
    程序中就被訴事實為有罪之陳述，經本院告知簡式審判程序
    之旨，並聽取檢察官、被告之意見後，經合議庭裁定由受命
    法官獨任進行簡式審判程序，合先敘明。
二、上揭犯罪事實，業據被告於本院審理時坦承不諱，且被告為
    警查獲後所排放之尿液，經採樣送請臺灣檢驗科技股份有限
    公司，先以EIA 酵素免疫分析法初步檢驗，再以GC/MS 氣相
    層析質譜儀法確認檢驗，均呈鴉片類（嗎啡）及甲基安非他
    命陽性反應之情，有該公司98年4 月15日濫用藥物檢驗報告
    1 紙在卷足參（見偵查卷第39頁），此外，並有查獲照片3
    幀在卷可佐（見偵查卷第21、25頁）及被告所有而供其施用
    第二級毒品所用之甲基安非他命1 包（驗餘淨重0.1019公克
    ）扣案可資佐證，而前開扣案之甲基安非他命，經送請交通
    部民用航空局航空醫務中心鑑定，確含第二級毒品甲基安非
    他命成分，淨重0.1020公克，取樣0.0001公克，餘重0.1019
    公克之情，有該局98年4 月13日航藥鑑字第0981887 號毒品
    鑑定書1 紙佐卷可考（見偵查卷第42頁），足認被告自白與
    事實相符，堪以採信。再被告有如事實一之(三)所示之強制戒
    治執行完畢之情，有臺灣高等法院被告前案紀錄表在卷可佐
    ，顯見其係於上開強制戒治執行完畢釋放後，5 年內再犯施
    用第一、二級毒品之罪甚明。本案事證明確，被告犯行堪以
    認定，應依法論科。
三、查海洛因、甲基安非他命係毒品危害防制條例第2 條第2 項
    第1 款、第2 款所稱之第一、二級毒品。核被告施用第一級
    毒品海洛因、第二級毒品甲基安非他命之行為，係犯同條例
    第10條第1 項之施用第一級毒品罪及同條第2 項之施用第二
    級毒品罪。被告施用第一、二級毒品前後，分別持有第一、
    二級毒品之低度行為，皆為施用之高度行為所吸收，均不另
    論罪。又被告有如事實一之(一)、(二)所示之犯罪科刑及執行情
    形，有臺灣高等法院被告前案紀錄表在卷可稽，其於上開有
    期徒刑執行完畢後5 年內，故意再犯本案有期徒刑以上之二
    罪，均為累犯，皆應依刑法第47條第1 項之規定，加重其刑
    。被告所犯上開二罪間，犯意各別，罪名互異，應分論併罰
    。爰審酌被告前因施用毒品，獲得不起訴處分之寬典，仍無
    法戒絕毒癮，再次漠視法令禁制而犯本罪，惟其施用毒品所
    生危害，實以自戕身心健康為主，對於他人生命、身體、財
    產等法益，尚無明顯而重大之實害，兼衡其犯罪後坦承犯罪
    ，已知悔悟等一切情狀，分別量處如主文所示之刑，並合併
    定其應執行刑，以示懲儆。
四、扣案之甲基安非他命1 包（驗餘淨重0.1019公克，起訴書誤
    繕為毛重0.31公克），係查獲之第二級毒品，不問是否屬於
    被告所有，應依毒品危害防制條例第18條第1 項前段之規定
    ，沒收銷燬之。又包裝上開甲基安非他命之外包裝袋1 只（
    並非不可與毒品分離，係用於包裹毒品，防止其裸露、潮濕
    ，便於攜帶施用），係被告所有而供其施用第二級毒品所用
    之物，業據被告於警詢及偵查中供明在卷，併依刑法第38條
    第1 項第2 款之規定，宣告沒收。
五、又中華民國96年罪犯減刑條例雖於96年7 月4 日制定公布，
    並自同年月16日施行，然本案被告之犯罪日期為98年3 月31
    日，係在該條例第2 條所規定之96年4 月24日以後，是本案
    核與減刑之要件不符，自不得減刑，末此指明。
據上論斷，應依刑事訴訟法273 條之1 第1 項、第299 條第1 項
前段，毒品危害防制條例第10條第1 項、第2 項、第18條第1 項
，刑法第11條前段、第47條第1 項、第38條第1 項第2 款、第51
條第5 款，判決如主文。
本案經檢察官郭季青到庭執行職務。
中    華    民    國    98    年     7    月    16    日
                  刑事第十六庭  法  官  鄧雅心
以上正本證明與原本無異。
如不服本判決應於收受判決後10日內向本院提出上訴書狀，並應
敘述具體理由。其未敘述上訴理由者，應於上訴期間屆滿後20日
內向本院補提理由書（均須按他造當事人之人數附繕本）「切勿
逕送上級法院」。
                                書記官  王小芬
中    華    民    國    98    年     7    月    16    日
附錄本案論罪科刑法條
毒品危害防制條例第十條
施用第一級毒品者，處六月以上五年以下有期徒刑。
施用第二級毒品者，處三年以下有期徒刑。


司法院資訊處製作；財團法人民間司法改革基金會備份。
